【裁判字號】    99,中簡上,698
【裁判日期】    991115
【裁判案由】    違反商標法
【裁判全文】
臺灣臺中地方法院刑事判決           99年度中簡上字第698號
上  訴  人  臺灣臺中地方法院檢察署檢察官
被      告  乙○○
上列上訴人因被告違反商標法案件，不服本院臺中簡易庭99年度
中簡字第69號中華民國99年7月13日第一審簡易判決（聲請簡易
判決處刑案號：臺灣臺中地方法院檢察署98年度偵字第28579號
），提起上訴，本院管轄之第二審合議庭判決如下：
    主    文
上訴駁回。
乙○○緩刑貳年。
    犯罪事實及理由
一、本案經本院審理結果，認第一審簡易判決認事、用法及量刑
    均無不當，應予維持，並引用原審判決書記載之犯罪事實、
    證據及理由（如附件）。
二、檢察官上訴意旨略以：被告乙○○於審理中並未到庭，亦未
    與告訴人燦坤實業股份有限公司達成和解，告訴人公司員工
    花費時間及金錢舟車勞頓，告訴人公司商譽及實質成本均受
    損害，原審判決量刑過輕，有告訴人上訴理由狀可參，請將
    原判決撤銷，更為適當合法之判決等語。
三、按關於刑之量定，係實體法上賦予法院得為自由裁量之事項
    ，倘其未有逾越法律所規定之範圍，或濫用其權限，即不得
    任意指摘為違法。且在同一犯罪事實與情節，如別無其他加
    重或減輕之原因，下級審量定之刑，亦無過重或失輕之不當
    情形，則上級審法院對下級審法院之職權行使，原則上應予
    尊重（參照最高法院75年度台上字第7033號、85年度台上字
    第2446號判決）。查本件被告乙○○所犯商標法第81條第3
    款侵害商標權罪之法定刑為「三年以下有期徒刑、拘役或科
    或併科新臺幣二十萬元以下罰金」，原審以被告侵害商標權
    犯行事證明確，適用商標法第81條第3款、刑法第11條前段
    、第41條第1項前段，依職權就個案裁量於法定刑度內判處
    被告有期徒刑四月，並諭知易科罰金之折算標準，其量刑已
    充分審酌刑法第57條各款所列事項及其他一切情狀，尚無過
    重或失輕而明顯違背正義之情形，亦無其他加重或減輕之原
    因，檢察官提起上訴，指摘原審量刑過輕，請求撤銷原審判
    決，為無理由，應予駁回。末查被告未曾因故意犯罪受有期
    徒刑以上刑之宣告，有臺灣高等法院被告前案紀錄表在卷可
    稽，因一時失慮致觸刑章，事後已坦承上情，並與告訴人公
    司達成和解，取得告訴人公司之宥恕（見卷附告訴人公司99
    年11月3日陳報狀），犯後態度良好，其經此偵審程序，當
    知所警惕，而無再犯之虞，本院認所宣告之刑，以暫不執行
    為適當，併予宣告緩刑二年，以啟自新。
據上論斷，應依刑事訴訟法第455條之1第1項、第3項、第368條
、第373條，刑法第74條第1項第1款，判決如主文。
本案經檢察官甲○○到庭執行職務。
中    華    民    國    99    年    11    月    15    日
                  刑事第六庭    審判長法  官  鍾堯航
                                      法  官  郭德進
                                      法  官  黃佩韻
上正本證明與原本無異。
本件不得上訴。
                                      書記官  吳淑願
中    華    民    國    99    年    11    月    15    日

司法院資訊處製作；財團法人民間司法改革基金會備份。
